# 关于企业会计准则讲解 2010 的地位的疑问

提问人：小盆友 时间：2015-10-22 10:39:05
至今企业会计准则讲解最新的版本就是 2010 版，请问除了 2014 年新修订的企业会计准则外，其他未修订的企业会计准则的讲解是否仍然适用《企业会计准则讲解 2010 》； 另外，大家在实务中，如果就某一会计处理出现分歧，是否使用《企业会计准则讲解 2010 》
作为处理依据？因为我个人觉得基本准则、具体准则、应用指南、解释等部门规章或规范性文件对很多会计处理都没有进行明文规定

回答人：chenyiwei
1 、除了 2014 年修订过的准则以外，还有部分准则在 2010 版讲解发布后被后续发布的《企业会计准则解释》（第 5 、 6 号）所修改。
除了这些 2010 年后有修改的准则以外，其余准则仍以 2010 年版的《讲解》为最主要参考资料。

提问人：aegis 时间：2015-10-23 08:30:15
其他人问题不大，但跟太君解释的时候引用讲解不行啊，太君会让翻译捎句话：讲解，教材的干活，Qiu桑你给我们上课讲这个可以，用来调账滴不行

回答人：chenyiwei
所以以后不用讲解的形式，把准则正文和指南放在一本单行本里，确实也是提高应用指南权威性的措施。